【裁判字號】    90,訴,1553
【裁判日期】    900926
【裁判案由】    違反槍砲彈藥刀械管制條例
【裁判全文】
臺灣高雄地方法院刑事判決                          九十年度訴字第一五五三號
    公  訴  人  臺灣高雄地方法院檢察署檢察官
    被      告  甲○○
    指定辯護人  本院公設辯護人  乙○○
右被告因違反槍砲彈藥刀械管制條例案件，經檢察官提起公訴（九十年度偵字第一○
一七九號），本院判決如左：
    主  文
甲○○未經許可，持有手槍，累犯，處有期徒刑伍年陸月，併科罰金新台幣壹拾萬元
，罰金如易服勞役，以銀元參佰元即新台幣玖佰元折算壹日。並於刑之執行完畢或赦
免後，令入勞動場所，強制工作參年。
巴西製九○手槍壹支（含彈匣，槍枝管制編號為0000000000）沒收。
    事  實
一、甲○○於民國八十二年間因麻醉藥品管理條例案件，經法院判處有期徒刑五年八
    月，於八十八年五月十八日縮刑期滿執行完畢，仍不知悔改，復於八十九年六月
    間某日，在高雄市○○區○○路一０九七號其所經營之「亮亮檳榔攤」，未經許
    可，非法收受林皇洲（綽號胡椒）交付制式巴西九０手槍一支及供上述手槍使用
    而具殺傷力之制式子彈六顆。隨後，其將非法持有之上開槍彈藏放在上開「亮亮
    檳榔攤」後面之房間。迄於九十年五月二十五日下午二時許，上開槍彈於「亮亮
    檳榔攤」旁為警查獲，並扣得上述具殺傷力制式手槍一支（含彈匣一個），供上
    述手槍用具殺傷力子彈六顆。
二、案經高雄市政府警察局新興分局報告臺灣高雄地方法院檢察署檢察官偵查起訴。
    理  由
一、訊據被告甲○○對右揭事實於警訊及偵審中坦承不諱，惟於本院審理中辯稱：八
    十九年六月間，林皇洲雖將內裝槍彈之袋子提至伊經營之檳榔攤寄放，惟伊當時
    並不知該袋子內裝有槍彈，伊是於九十年一月間某日，看電視報導林皇洲遭槍擊
    死亡後，伊打開該提袋後，始知其內裝有槍彈云云。經查：
（一）本案係有人向警方檢舉在「亮亮檳榔攤」有人持槍及販毒，並有意要出賣槍枝
      一把新台幣（下同）二十萬元，我們警方係先由警員林英志佯裝買主到檳榔攤
      表明要買槍，然後被告甲○○進入房間（位於檳榔攤後方）內取出一個紙盒內
      裝有槍枝一把及子彈六顆，正要交易時，警員張松照及小隊長丙○○就衝入現
      場，當場在房間沙發後查獲槍枝及子彈等情，業據證人即高雄市政府警察局新
      興分局刑事組警員丙○○、林英志、張松照到庭證述明確（見本院卷九十年八
      月二十一日及同年九月十一日筆錄）。依上開證人之證言觀之，被告既受警方
      以釣魚方式誘出而出面要販賣槍枝，可見其確實有非法持槍之事實（被告涉嫌
      販賣制式手槍罪未遂部分，未據公訴人起訴）。而被告所稱林皇洲之人，經本
      院查詢其戶籍資料，其確實已經死亡，此有法務部戶役政連結作業系統（見本
      院卷第四四頁）在卷可稽，是被告亦無從證明林皇洲交付槍彈予伊時，伊確實
      不知提袋內裝有槍彈。綜上情詞觀之，被告所辯伊於收受林皇洲交付提袋當時
      ，並不知袋內裝有槍彈，顯違常情，尚無可採。
（二）扣案之槍彈經送請鑑定，依內政部警政署刑事警察局九十年六月十三日刑鑑字
      第七九五七０號鑑驗通知書所載稱：「送鑑手槍係屬巴西ＴＡＵＲＵＳ廠ＰＴ
      ９０８型口徑９ｍｍ制式半自動手槍（含彈匣，槍枝管制編號為000000
      0000）、子彈六顆（均經試射）係屬口徑９ｍｍ制式子彈，且皆具有殺傷
      力，有該局出具之鑑驗通知書在卷可証。
（三）綜上所述，被告所辯無非卸飾之詞，委無可採，本案罪證明確，被告犯行，洵
      堪認定。
二、查巴西製九○手槍屬制式手槍，為槍砲彈藥刀械管制條例第四條第一款之手槍。
    被告未經許可，無故持有手槍、子彈之行為，係犯槍砲彈藥刀械管制條例第七條
    第四項之未經許可無故持有手槍罪及同條例第十一條第四項之未經許可無故持有
    子彈罪。被告同時持有手槍及子彈，為一個持有之行為而犯二種罪名，應依刑法
    第五十五條想像競合犯之規定，從一重之持有手槍罪處斷。又持有為即成犯，基
    於單一犯意，長期持有，屬行為繼續，與連續犯無涉。被告於八十二年間因麻醉
    藥品管理條例案件，經法院判處有期徒刑五年八月，於八十八年五月十八日縮刑
    期滿執行完畢之事實，有臺灣高雄地方法院檢察署刑案資料查註紀錄表及台灣高
    等法院被告全國前案紀錄表各一紙在卷可稽，其五年以內再犯有期徒刑之本罪，
    為累犯，應依法加重其刑。爰審酌被告明知槍彈乃屬管制物品，且社會上充斥槍
    枝，危害治安極為嚴重，為政府所嚴加取締，仍予以長期持有，其行為對社會
    安全威脅甚鉅，不宜寬貸，然念其犯後部分坦承犯行，所持槍彈並未用於其他犯
    罪等一切情狀，量處如主文所示之刑，就罰金刑部分並諭知易服勞役之折算標準
    ，以資懲儆。又法律為及時阻遏槍枝之氾濫，維護社會安全，乃於八十六年十一
    月二十四日新修正之槍砲彈藥刀械管制條例第十九條第一項規定，「犯同條例第
    七、八、十、十一、十二第一項至第三項之罪，經判處有期徒刑者，應於刑之執
    行完畢或赦免後，令入勞動場所強制工作，其期間為三年」。雖槍砲彈藥刀械管
    制條例第十九條第一項所規定，不問對行為人有無預防矯治其社會危險性之必要
    ，一律宣付強制工作三年，限制其中不具社會危險性之受處分人之身體、自由部
    分，其所採措施與所欲達成預防矯治之目的及所需程度，不合憲法第二十三條所
    定之比例原則。若於犯上開條例第十九條所定之罪，不問對行為人有無預防矯治
    其社會危險性之必要，一律宣付強制工作三年之部分，應自八十七年十二月十八
    日起停止適用，業經司法院大法官會議釋字第四七一號解釋在案。惟本院審酌被
    告前已有違反麻醉藥品管理條例而經法院判處有期徒刑五年八月之犯罪前科，其
    復長期持有制式手槍及子彈，其違法情節重大，依比例原則，有對其宣告令入勞
    動處所強制工作之保安處分必要（司法院大法官會議解釋第四七一號解釋文參照
    ），爰依同條例第十九條第一項規定，諭知被告於刑之執行完畢或赦免後，令入
    勞動場所，強制工作三年。至其犯罪所持有之巴西九○手槍一支（含彈匣，槍枝
    管制編號為0000000000）係違禁物，應依刑法第三十八條第一項第一
    款之規定併宣告沒收。至扣案之制式九○子彈六顆，於鑑驗時業均經試射完畢，
    所餘彈殼已無殺傷力，非屬違禁物，爰不予沒收，附此敘明。
據上論斷，應依刑事訴訟法第二百九十九條第一項前段、槍砲彈藥刀械管制條例第七
條第四項、第十一條第四項、第十九條第一項，刑法第十一條前段、第五十五條、第
四十七條、第四十二條第二項、第三十八條第一項第一款，罰金罰鍰提高標準條例第
二條，現行法規所定貨幣單位折算新臺幣條例第二條，判決如主文。
中      華      民      國    九十      年      九      月    二十六    日
                                  臺灣高雄地方法院刑事第二庭
                                      法  官  施  柏  宏
右為正本，係照原本作成，證明與原本無異。
如不服本判決，應於送達後十日內，向本院提出上訴狀。
                                      書記官  邱  秋  珍
中      華      民      國    九十      年      九      月    二十六    日
附錄本案論罪科刑法條全文
槍砲彈藥刀械管制條例第七條第四項
未經許可，持有、寄藏或意圖販賣而陳列第一項所列槍砲、彈藥者，處五年以上有期
徒刑，併科新台幣一千萬元以下罰金。
槍砲彈藥刀械管制條例第十一條第四項
未經許可，持有、寄藏或意圖販賣而陳列第一項所列槍枝者，處一年以上七年以下有
期徒刑，併科新台幣七百萬元以下罰金。


司法院資訊處製作；財團法人民間司法改革基金會備份。
